臺灣新北地方法院三重簡易庭裁定
111年度重秩字第151號
移送機關    新北市政府警察局蘆洲分局

被移送人    李加興


上列被移送人因違反社會秩序維護法案件，經移送機關於民國11
1年10月10日以新北警蘆刑字第1114472386號移送書移送審理，
本院裁定如下：
    主  文
一、李加興無正當理由攜帶具有殺傷力之器械，處罰鍰新臺幣3,
    000元。
二、扣案之水果刀1把沒入。
    事 實 理 由 及 證 據
一、被移送人李加興於下列時、地有違反社會秩序維護法之行為
    ：
　㈠時間：民國111年10月5日16時30分許。
　㈡地點：新北市○○區○○路00號。
　㈢行為：無正當理由攜帶具有殺傷力之水果刀1把。
二、上開事實，有下列之事證證明屬實：
　㈠被移送人於警詢時之供述。
　㈡被害人鄭國志於警詢時之證述。　
　㈢新北市政府警察局蘆洲分局扣押筆錄及扣押物品目錄表各1份
    ；蘆洲分局集賢所受理民眾110報案案件1份；監視器影像擷
    取畫面共7張；　
　㈣扣案之水果刀1把照片。　
三、按無正當理由攜帶具有殺傷力之器械、化學製劑或其他危險
    物品者，處3日以下拘留或新臺幣3萬元以下罰鍰。社會秩序
    維護法第63條第1項第1款定有明文。經查，被移送人於上揭
    時、地無正當理由持具有殺傷力之水果刀並追逐被害人，為
    被移送人於警訊時所自承，並有被害人於警詢時之證述、監
    視器影像擷取畫面7張及扣案之水果刀照片1張在卷可稽。被
    移送人固辯稱攜帶之目的是為了切水果及自我防衛云云。惟
    查，衡諸常情，一般人在切完水果後，本應依慣性會將水果
    刀置於家中，而非隨身攜出，且被移送人為警查獲時，並無
    外出切水果之需求。其次，一般人若與人發生爭執，並無攜
    帶水果刀追逐他人之必要，被移送人所為顯有濫用扣案之器
    械，而對於社會大眾之生命安全及社會安寧產生危害之虞。
    再者，被移送人倘若遇紛爭，本可循司法途徑抑或其他正當
    管道處理，而非以暴制暴、以攜帶具有殺傷力器械之方式私
    鬥解決。復衡以其所攜帶之物品為金屬材質，且刀刃鋒利、
    刀身前端形狀尖銳，客觀上足以對他人生命、身體產生危害
    而具有殺傷力，常有危害於一般安全之情形，是本件並無事
    證可資認定被移送人行為當時有何攜帶之需要，被移送人上
    開所辯，均難認屬法律上之正當理由，所辯洵不足採。
四、核被移送人所為，係違反社會秩序維護法第63條第1項第1款
    之行為，應依法論處。本院審酌被移送人違反之動機、手段
    、品行及違反義務之程度等一切情狀，量處如主文第1項所
    示之罰鍰。又扣案之水果刀1把為被移送人所有供違反本法
    行為所用之物，併予宣告沒入。
五、依社會秩序維護法第45條第1項、第63條第1項第1款、第22
    條第3項，裁定如主文。
中　　華　　民　　國　　111 　年　　10　　月　　20　　日
                  三重簡易庭  法  官  王凱俐
以上正本證明與原本無異。
如不服本裁定，得於裁定書送達之翌日起5日內，以書狀敘述理
由，向本庭（新北市○○區○○路0段000號）提出抗告。
中　　華　　民　　國　　111 　年　　10　　月　　20　　日
                              書記官  李采錡